臺灣高等法院臺南分院民事裁定
110年度抗字第22號
抗  告  人  黃福源  
上列抗告人因與相對人鄭瑞章間聲請行使權利事件，對於中華民
國109年12月15日臺灣嘉義地方法院所為裁定（109年度聲字第28
3號），提起抗告，本院裁定如下：
    主  文
抗告駁回。
抗告訴訟費用由抗告人負擔。
    理  由
一、按訴訟終結後，供擔保人證明已定20日以上之期間，催告受
    擔保利益人行使權利而未行使，或法院依供擔保人之聲請，
    通知受擔保利益人於一定期間內行使權利並向法院為行使權
    利之證明而未證明者，法院應依供擔保人之聲請，以裁定命
    返還其提存物或保證書，民事訴訟法第104條第1項第3款定
    有明文。此項規定於其他依法令供訴訟上之擔保者準用之，
    為同法第106條前段所明定。是因假執行而供擔保者，屬於
    其他依法令供訴訟上之擔保，就同法第104條第1項第3款之
    規定，自有準用。又此所謂「訴訟終結」，係指本案之訴訟
    已經確定或和解等情形而言。
二、抗告意旨略以：伊因與相對人間請求損害賠償事件，相對人
    依原法院106年度訴字第83號民事判決，提存假執行擔保金
    ，並對伊聲請為假執行，相對人因上開本案訴訟（本院107
    年度上易字174號）業已終結，相對人為取回假執行擔保金
    ，依民事訴訟法第104條第1項第3款之規定，聲請命伊限期
    行使權利，原裁定准通知命伊限期行使權利；惟因兩造另案
    拆屋還地事件，伊聲請強制執行，相對人同意自行拆除占用
    土地之地上建物，迄未履行，故命伊行使權利應有延期之必
    要，原法院強令伊於限期行使權利，核屬違誤，爰提起抗告
    ，聲明廢棄原裁定等語。
三、經查：
　㈠相對人主張抗告人在前拆除其房屋之紅色磚牆，不慎損及伊
    建物之牆面，經伊起訴請求損害賠償，並依原法院106年度
    訴字第83號民事判決，提供新臺幣（下同）43萬2,000元為
    擔保聲請假執行，經原法院107年度存字第167號提存在案，
    對抗告人為假執行，嗣抗告人不服提起上訴，經本院以107
    年度上易字第174號民事判決部分勝訴確定，本案訴訟業已
    終結之事實，業據提出與其所述相符之原法院107年度存字
    第167號提存書、本院107年度上易字第174號民事判決書、
    確定證明書為證（見原審卷第9至24頁），並經原法院依職
    權調閱同院107年度存字第167號提存卷、107年度司執字第1
    9619號、108年度司執字第30553號執行卷審核無訛，堪信為
    實。
　㈡至抗告人於原法院108年度司執字第30553號強制執行事件，
    主張前述執行名義成立後，有消滅或妨礙債權人請求之事由
    發生，提起債務人異議之訴，經原法院判決確定，固據其提
    出原法院109年度簡上字第38號民事判決書為證（見本院卷
    第23至36頁），然此訴訟並非行使因供擔保人提起訴訟行為
    所生之損害賠償請求權，亦無所受損害額無法確定之情事，
    並非抗告人得據以延後行使權利之正當事由。
　㈢又抗告人與相對人另案請求拆屋還地強制執行事件，相對人
    迄未就另案附圖B1建物自行拆除，雖據其提出本院105年度
    上易字第93號民事判決書、原法院108年度執字第30810號執
    行卷內107年4月17日執行筆錄為證（見本院卷第11至21、39
    至40頁），然此為抗告人其個人主觀之因素，抗告人抗辯應
    得延後行使權利，應無可採。
四、從而，原法院准許相對人聲請通知抗告人應於原裁定送達後
    21日內，就其因原法院106年度訴字第83號民事判決假執行
    程序所受損害，向相對人行使權利，並向原法院提出為行使
    權利之證明，核無不合。抗告意旨仍執前詞指摘原裁定不當
    ，求予廢棄，非有理由，應予駁回。
五、據上論結，本件抗告為無理由，依民事訴訟法第495條之1、
    第449條第1項、第95條、第78條，裁定如主文。
中　　華　　民　　國　　110 　年　　1 　　月　　29　　日
                    民事第五庭  審判長法  官  吳森豐

                                      法  官  孫玉文

                                      法  官  郭貞秀　　
上為正本係照原本作成。
不得抗告。
中　　華　　民　　國　　110 　年　　1 　　月　　29　　日

                                      書記官  蘇玟心